臺灣板橋地方法院刑事判決　　　　　　　 94年度訴字第578號
公　訴　人　臺灣板橋地方法院檢察署檢察官
被　　　告　乙○○
上列被告因違反槍砲彈藥刀械管制條例案件，經檢察官提起公訴
（94年度核退偵字第13 134號），本院判決如下：
    主  文
乙○○未經許可，寄藏子彈，累犯，處有期徒刑柒月，併科罰金
新臺幣萬元，罰金如易服勞役，以銀元佰元即新臺幣玖佰元
折算壹日。扣案之子彈顆均沒收。
    事  實
一、乙○○前曾涉犯違反麻醉藥品管理條例（現已修正為管制藥
    品管理條例）、違反毒品危害防制條例、違反槍砲彈藥刀械
    管制條例、侵占等案件，其中於民國（下同）91年間，因違
    反槍砲彈藥刀械管制條例案件，經本院判處有期徒刑1 年4
    月確定，自91年9 月6 日起入監服刑，迨92年6 月25日因縮
    短刑期假釋出監，迄92年7 月29日執行完畢，詎猶不知悔改
    ，復於93年10月21日下午3 時許，在臺北縣泰山鄉○○路23
    0 號前，受一真實姓名年籍不詳之人委託，代為保管具有殺
    傷力之改造子彈5 顆（均係由土造金屬彈殼加裝直徑9.0mm
    金屬彈頭而成之具有殺傷力土造子彈），旋將該等子彈藏置
    於其隨身攜帶之手提包內，而寄藏子彈；嗣於翌日凌晨6 時
    許，為警循線在臺北縣土城市○○路與立德路口查獲，並扣
    得上開改造子彈5 顆（其中2 顆子彈嗣經內政部刑事警察局
    鑑定試射，依現狀已不具有殺傷力）。
二、案經臺北縣警察局板橋分局報請臺灣板橋地方法院檢察署檢
    察官偵查起訴。
    理  由
一、訊據被告乙○○矢口否認有何未經許可持有子彈之犯行，辯
    稱：伊當時係受友人甲○○之妻子丙○○之請託，代為保管
    一只珠寶盒，伊僅知該珠寶盒內有毒品，並不知悉其內尚置
    有子彈云云。經查：被告於93年10月21日下午3 時許，在臺
    北縣泰山鄉○○路230 號前，受一真實姓名年籍不詳之人委
    託，代為保管上開改造子彈，將該等子彈置於其隨身攜帶之
    公事包內，旋於翌日凌晨6 時許，為警在臺北縣土城市○○
    路與立德路口查獲，並扣得該等改造子彈等客觀事態，業據
    被告於警詢、偵查及本院準備程序、審理時供明在卷，核與
    證人即負責執行本件查緝任務之臺北縣政府板橋分局刑事組
    小隊長戊○○於本院審理時到庭結證之情節相符（參見本院
    94 年7月19日審判筆錄第4 至5 頁），並有搜索扣押筆錄及
    扣押物品目錄表各1 份在卷足憑（其中查扣之第一級毒品海
    洛因〈3 小包合計毛重1.8 公克〉及第二級毒品安非他命〈
    1 小包毛重2.9 公克〉部分，因另涉違反毒品危害防制條例
    罪嫌，業經臺灣板橋地方法院檢察署檢察官以94年度退毒偵
    字第19 4號提起公訴，並由本院以94年度號刑判決判處罪刑
    在案），而警方所查扣之5 顆子彈，均係由土造金屬彈殼加
    裝直徑9 .0mm 金 屬彈頭而成之土造子彈，均具有殺傷力一
    節，亦經內政部刑事警察局鑑驗無訛，有該局93年11月22日
    刑鑑字第0930218595號槍彈鑑定書1 份在卷足憑，且警方自
    被告隨身攜帶之手提包內查扣上開子彈時，該等子彈均置於
    一白色半透明之塑膠盒內，一經開啟該塑膠盒即可發見該盒
    內置有該等子彈及上開毒品等節，業據證人戊○○於本院審
    理時結證明確（參見本院94年7 月19日審判筆錄第4 至5 頁
    ），參諸上開塑膠盒內所置放5 顆子彈與4 小包毒品之重量
    顯不相當，詎被告竟供稱其原先僅知悉該盒內置有毒品云云
    ，足見本件被告為警方查獲前，在主觀上應已知悉其所持有
    之物為上開毒品及子彈，其辯稱並不知悉盒內尚置有子彈云
    云，顯屬事後圖卸推托之詞，要無足採。至被告雖一再供陳
    其係受友人甲○○之妻子丙○○（綽號「小珊」）之請託，
    代為保管上開物品云云，並聲請傳喚證人甲○○、丙○○2
    人到庭作證，惟本院依其聲請提訊證人甲○○（臺灣臺北監
    獄臺北分監服刑中）、丙○○（臺灣宜蘭監獄附設女子監獄
    服刑中）到庭查證結果，彼等證詞完全無法佐證被告此部分
    辨詞，亦無法使本案前揭各該積極證據產生何等合理懷疑（
    參見本院94年5 月10日審判筆錄第5 頁、第7 至8 頁），本
    院自無從援為有利於被告認定之依據，且因此部分證據調查
    所得結果，本院因認被告所供斯時請託其代為保管上開子彈
    之人為丙○○（即「小珊」）一節，尚難採為認定本案犯罪
    事實之基礎，爰認定斯時請託被告代為保管上開子彈之人，
    係一真實姓名年籍不詳之人；又證人即負責執行本件查緝任
    務之臺北縣政府板橋分局刑事組偵查員丁○○於本院審理時
    證述之情節，雖與前揭被告遭警方查緝過程之諸多細節發生
    齟齬（參見本院94年5 月31日審判筆錄第3 至6 頁），惟本
    院認本件被告遭警方查緝過程之情節，業據被告供明在卷，
    核與證人戊○○證述情節相符，此部分事實之認定極為明確
    ，而證人丁○○亦無任何刻意扭曲此部分事實之動機與必要
    ，是其此部分證詞應係時間久隔記憶模糊所致，尚難認與事
    實相符，亦無從採為有利或不利於被告認定之依據，附此敘
    明。綜上所述，本案事證已臻明確，被告犯行洵堪認定。
二、核被告所為，係犯槍砲彈藥刀械管制條例案刑法第12條第4
    項之未經許可寄藏子彈罪；其未經許可持有子彈之行為，即
    為其未經許可寄藏子彈行為之內容，不另論罪；又其雖以一
    行為而寄藏5 顆子彈，惟僅侵害單一社會法益，應僅成立單
    一未經許可寄藏子彈罪。查被告於91年間，因違反槍砲彈藥
    刀械管制條例案件，經本院判處有期徒刑1 年4 月確定，自
    91年9 月6 日起入監服刑，迨92年6 月25日因縮短刑期假釋
    出監，迄92年7 月29日執行完畢，有臺灣高等法院被告全國
    前案紀錄表1 份在卷足憑，其於前案有期徒刑執行完畢後，
    五年內，再犯本案有期徒刑以上之罪，為累犯，應依刑法第
    47 條 規定加重其刑。爰審酌被告前有槍砲前科，竟仍恣意
    受託寄藏他人所有子彈，非但對社會治安構成危害，亦見其
    自身惡性未改，此外，復參酌其犯罪之手段、所生危害、犯
    罪後猶飾詞狡辯態度不佳等一切情狀，處如主文所示之刑，
    併就罰金刑部分，諭知易服勞役之折算標準，以資懲儆。
三、扣案之子彈五顆，均係由土造金屬彈殼加裝直徑9.0mm 金屬
    彈頭而成之土造子彈，原均具有殺傷力，而屬違禁物，惟其
    中2 顆經鑑定試射結果，依現狀已不具有殺傷力，爰就其中
    仍具有殺傷力之3 顆子彈，依刑法第38條第1 項第2 款規定
    宣告沒收，另2 顆依現狀已不具有殺傷力之子彈，既非違禁
    物，亦無積極證據證明係屬被告所有之物，爰不予宣告沒收
    。
據上論斷，應依刑事訴訟法第299 條第1 項前段，槍砲彈藥刀械
管制條例案刑法第12條第4 項，刑法第11條前段、第47條、第42
條第2 項、第38條第1 項第1 款，罰金罰鍰提高標準條例第2 條
，現行法規所定貨幣單位折算新臺幣條例第2 條，判決如主文。
本案經檢察官陳銘祥到庭執行職務。
中　　華　　民　　國　　94　　年　　8 　　月　　2 　　日
                  刑事第八庭  審判長法　官  王屏夏
                                    法　官  陳鴻清
                                    法　官  王偉光
以上正本證明與原本無異。
如不服本判決，應於判決送達後10日內向本院提出上訴狀。
                      　　　        書記官　楊璧華
中　　華　　民　　國　　94　　年　　8 　　月　　2 　　日
附錄本案論罪科刑法條全文：
槍砲彈藥刀械管制條例第12條：
未經許可，製造、販賣或運輸子彈者，處 1 年以上 7 年以下有
期徒刑，併科新台幣 500 萬元以下罰金。
未經許可，轉讓、出租或出借子彈者，處 6 月以上 5 年以下有
期徒刑，併科新台幣 300 萬元以下罰金。
意圖供自己或他人犯罪之用，而犯前二項之罪者，處 3 年以上
10 年以下有期徒刑，併科新台幣 700 萬元以下罰金。
未經許可，持有、寄藏或意圖販賣而陳列子彈者，處 5 年以下有
期徒刑，併科新台幣 300 萬元以下罰金。
第 1 項至第 3 項之未遂犯罰之。
